Contact

+54 (3548) 595637 (Mobile) betojaton@gmail.com

www.linkedin.com/in/betojaton (LinkedIn) betojaton.com (Personal)

Top Skills

Wordpress Bootstrap CSS

Certifications

WordPress práctico: Creación avanzada de temas CSS con SASS esencial Diseño de interfaz (UI) esencial Maquetación y tipografía para web

Publications

ABARIS - Diseño Web Responsive MZ - Diseño Interface Web

roberto jaton

Diseñador Senior UX/UI Argentina

Summary

Hola!

Soy un Diseñador Freelance Senior con 20 años de experiencia en diseño UX/UI, identidad visual, diseño de packaging, diseño de imágenes para redes sociales y animaciones para una amplia gama de industrias.

Ha tenido la oportunidad de trabajar para grandes empresas sobre todo en sector lacteo como: Manfrey, Tregar y ademas de algunos Organismos Municipales y estatales.

También diseño interfaces completas para webs o redes en HTML, CSS, Bootstrap, javascript y Wordpress.

Como front-end utilizo siempre metodologías centradas en el usuario para ayudar a los equipos internos y externos a redactar los requisitos del producto y proporcionar información de investigación, mapas de experiencia, arquitectura de la información y wireframes.

Si tiene proyectos interesantes u oportunidades, ¡póngase en contacto!

Atte. Roberto

/////

Hello!

I am a Senior Freelance Designer with 20 years of experience in UX design, UI and visual identity, packaging design, image design for social networks and animations for a wide range of industries.

He has had the opportunity to work with large companies especially in the dairy sector such as Manfrey, Tregar, in addition to some Municipal and State Agencies.

I also design complete interfaces for websites or networks in HTML, CSS, Bootstrap, javascript and Wordpress.

As a front-end I always use user centered methodologies to help internal and external teams write the product requirements and provide research information, experience maps, information architecture and wireframes.

If you have interesting projects or opportunities, get in touch!

Atte. Robert

Experience

betojaton Diseñador Senior UX/UI August 2008 - Present (12 years 1 month) Provincia de Córdoba, Argentina

Diseñador multimedial freelance. Actualmente, junto a los servicios convencionales de diseño, como la elaboración de imágenes corporativas, logos, flyers, etc., mi especialidad se centra en el diseño de páginas web con las últimas tecnologías HTML,CSS, SASS/LESS, Bootstrap, Javascript, WordPress, siempre prestando especial atención a la accesibilidad, usabilidad y arquitectura de la información.

Agencia TIP
Maquetador Front-end Freelance
2009 - Present (11 years)
Santa Fe, Argentina

Maquetado de sitios web para clientes con WordPress, Bootstrap y Flash y trabajo en conjunto con el equipo de diseñadores de la empresa.

Municipalidad de Valle Hermoso Coordinador de Punto Digital January 2019 - December 2019 (1 year)

Valle Hermoso, Córdoba

Coordinador del Espacio realizando distintos roles como Community Manager, Capacitación en cursos de Alfabetización Digital, Talleres y otras actividades varias relacionadas con tecnología.

Staff Diseño & Comunicación
Diseñador Multimedial
February 2013 - December 2014 (1 year 11 months)
Santa Fe, Argentina

Realicé servicios convencionales de diseño, como la elaboración de imágenes corporativas, logos y en especial diseño de packaging, armado de mockup en 3D y animaciones en general.

4r Soluciones
Diseñador Multimedial
December 2009 - September 2012 (2 years 10 months)
Santa Fe, Santa Fe, Argentina

Maquetación de sitios webs, ecommerce (Wordpress, Prestashop), Landing Pages, emails y mobile en conjunto con el equipo de programadores y diseñadores de la empresa. Junto con el equipo de programación realicé la implementación online de los proyectos, cambios, adaptaciones responsive, mejoras, limpieza del código y agregado de nuevas funcionalidades.

Destaco de esta etapa el trabajo en equipo, la familiarización con sistemas de versionado, el uso de pixelperfect en el resultado final de cada trabajo, consiguiendo la validación del código maquetado y el Cross-browsing (equivalencia entre navegadores estándar y los demás).

i2T SA

Senior Graphic Web Designer February 2001 - July 2008 (7 years 6 months) Santa Fe, Santa Fe, Argentina

Diseñador Multimedial, trabaje tanto en el diseño de interfaces como en el maquetado con tecnologías XHTML, CSS, Javascript, Flash con codificación .asp y .net junto a un equipo de programadores.

Destaco la oportunidad de trabajar en el armado del sitio web para CILSA, (Organización para personas con discapacidad) implementando y validando usabilidad y accesibilidad para la W3C.

También estuve a cargo de los diseños webs, armados, diseños de banner estáticos y animados (flash) y cargas de los contenido de los sitios: Unión Industrial de Santa Fe, Aldeas Rurales de Santa Fe, Caja Forense de Entre Ríos y Lotería de Santa Fe entre otros.

Education

Inst. Superior Nro. 46 "Comunicar" Licenciado, Creatividad de Imagenes y Técnicas Publicitarias · (1993 - 1996)

Escuela Agulla & Bacetti

· (2001 - 2001)

Universidad de Palermo

Arquitecto de la Informacion (AI), Diseño y comunicación visual, general · (2008 - 2008)